臺灣臺中地方法院刑事判決　　　　　　　　　　　　　九十三年度訴字第八三三號
　　公　訴　人　臺灣臺中地方法院檢察署檢察官
　　被　　　告　甲○○
右列被告因偽造文書等案件，經檢察官聲請以簡易判決處刑（九十二年度偵字第一八
○七五號），本院臺中簡易庭認本件不宜逕以簡易判決處刑（九十三年中簡字第七四
○號），簽移本院刑事庭改用通常程序審理，本院合議庭裁定以簡式審判程序審理，
判決如左：
    主  文
甲○○連續行使偽造私文書，足以生損害於他人，處有期徒刑肆月，如易科罰金，以
佰元折算壹日。緩刑年。民國九十一年十二月二十八日、同年月三十日、九十二
年一月二日、同年月六日分別在如事實欄所示特約商店信用卡簽帳單上偽造之「乙○
○」署押共計捌枚，均沒收。
    事  實
一、甲○○基於意圖為自己不法所有之犯意，於民國九十一年十二月二十六日上午十
    時許，於台中縣太平市○○街一一八號同住樓層，打開其兄長乙○○之房門，入
    內竊取乙○○所有之花旗銀行信用卡一張、遠東商業銀行信用卡一張。得手後（
    所涉竊盜罪嫌部分，業經乙○○於本院辯論終結前撤回告訴，詳後論述）。旋即
    基於意圖為自己不法所有而冒名行使上開信用卡藉向特約商店刷卡偽造署押以詐
    取財物之概括犯意，連續於九十一年十二月二十八日，持前述遠東商業銀行信用
    卡在上億銀樓店內以偽填「乙○○」之署押於二聯式消費簽帳單上，作成不實之
    簽帳單私文書，持交商店，使該商店店員陷於錯誤，誤以為甲○○確係該信用卡
    之持卡人而允其刷卡消費，而盜刷得手價值新台幣（下同）一萬一千六百六十元
    之金飾；於九十一年十二月三十日，在金泉生銀樓以相同方式盜刷價值一萬二千
    七百元之金飾得手；於九十二年一月二日，在春寶銀樓以相同方式盜刷得手價值
    一萬六千七百六十元之金飾。又續承前開犯意，於九十二年一月六日，持前述花
    旗銀行信用卡，以前述方法在金泉生銀樓盜刷價值二萬零五百元之金飾得手，足
    生損害於乙○○、花旗銀行、遠東商業銀行及上開各該銀樓負責人之權益。嗣經
    乙○○收受前述銀行所寄發之帳單後始查悉上情。
二、案經乙○○告訴由臺灣臺中地方法院檢察署檢察官偵查後聲請簡易判決處刑。
    理  由
一、訊據被告甲○○對於前揭犯罪事實坦承不諱，核與被害人乙○○於偵、審中指述
    情節相符，復有財團法人聯合信用卡處理中心所出具之ＥＤＣ帳單調閱明細表三
    數、花旗信用卡月結單一件附卷可稽，本件事證明確，被告犯行堪予認定。
二、按持卡人在信用卡簽帳單上之顧客簽名欄簽名為署押後交還特約商店，自不待依
    據習慣或特約，單從形式上觀察，即足以表示係持卡人確認簽帳單上記載之交易
    標的及金額，並向發卡銀行請求撥付消費款項予特約商店之旨，是該簽帳單含有
    收據及請款單之性質，屬刑法第二百十條之私文書。被告持上開竊得之信用卡，
    前往如事實欄所示之特約商店刷卡消費，且將偽造信用卡交予該特約商店不知情
    之店員刷卡結帳，並偽造「乙○○」之署押於二聯式消費簽帳單上，作成不實之
    簽帳單私文書持交收銀臺之店員，使該店員陷於錯誤，誤以為被告確係該信用卡
    之持卡人而允其刷卡消費，而交付如事實欄所示之物品，均足生損害於乙○○、
    花旗銀行及遠東商業銀行與各該銀樓商店負責人之權益。是核被告甲○○所為，
    係犯刑法第二百十六條、第二百十條行使偽造私文書罪及刑法第三百三十九條第
    一項詐欺取財罪；而被告偽造「乙○○」之署押後，用以偽造私文書，其偽造署
    押之行為係偽造私文書之部分行為，不另論罪；又被告偽造上開私文書後進而行
    使，偽造之低度行為應為行使之高度行為所吸收，亦不另論罪。被告先後多次行
    使偽造私文書及詐欺取財等犯行，均時間緊接，觸犯構成要件相同之罪名，顯係
    分別基於概括之犯意為之，均為連續犯，各應依刑法第五十六條之規定，分別各
    論以一行使偽造私文書罪及詐欺取財罪，並各加重其刑。而被告上開所犯連續行
    使偽造私文書罪及連續詐欺取財罪等罪間，有方法結果之牽連關係，為牽連犯，
    應從一重之連續行使偽造私文書罪處斷。爰審酌被告正值壯年，未思以勞力獲取
    報酬，竟竊取其兄長之信用卡，利用其兄長名義使用信用卡以獲取不法財物，其
    行為自非可取，暨審酌被告犯罪之手段、所得之財物價值非鉅，及犯罪後坦承犯
    行，頗知悔悟等一切情狀，量處如主文所示之刑，並諭知易科罰金之折算標準，
    以示懲儆。末查被告前未曾受有期徒刑以上刑之宣告，有臺灣臺中地方法院檢察
    署刑案資料查註紀錄表及臺灣高等法院被告全國前案紀錄表在卷可按，其因一時
    失慮，致觸犯本案犯行，且於犯後已得被害人乙○○之諒解，有其撤回告訴狀一
    份在卷可稽，其經此次刑之宣告教訓後，當知所警惕而無再犯之虞，本院綜核各
    情，認所宣告之刑，以暫不執行為適當，爰併予宣告緩刑三年，以啟自新。末查
    被告在如事實欄所示之消費簽帳單上偽造「乙○○」之署押共八枚，不問屬犯人
    與否，應依刑法第二百十九條之規定宣告沒收之。
三、本件公訴意旨另以被告甲○○基於意圖為自己不法所有之犯意，於九十一年十二
    月間某日，於台中縣太平市○○街一一八號，在同住樓層，以不明方法打開其兄
    長乙○○之房門，入內竊取乙○○所有之花旗銀行信用卡一張、遠東商業銀行信
    用卡一張之事實。認被告另涉有刑法第三百二十條第一項之竊盜罪嫌等情。惟查
    本件被告與告訴人乙○○係屬二親等旁系血親，此有被告及告訴人之戶籍資料四
    紙在卷可憑，是被告此部分依刑法第三百二十四條第二項之規定，須告訴乃論，
    且告訴人已具狀表示撤回告訴，並有告訴人九十三年三月七日撤回告訴狀一紙附
    卷可稽，及經告訴人乙○○於本院審理中，到庭陳明屬實，則被告所涉竊盜部分
    ，其訴追條件即有欠缺，惟公訴人以被告此部分竊盜犯行，與前開被告經論罪科
    刑之偽造私文書等罪間，有方法結果之牽連關係，屬裁判上一罪，爰不另為不受
    理之諭知，並此敘明。
據上論斷，應依刑事訴訟法第四百五十二條、第二百七十三條之一第一項、第二百九
十九條第一項前段，刑法第五十六條、第二百十六條、第二百十條、第三百三十九條
第一項、第五十五條、第四十一條第一項前段、第七十四條第一款、第二百十九條，
罰金罰鍰提高標準條例第一條前段、第二條，判決如主文。
本案經檢察官丙○○到庭執行職務
中      華      民      國    九十三    年      五      月      十七    日
                                臺灣臺中地方法院刑事第二庭
                                  法  官  柯 崑 輝
右正本證明與原本無異。
如不服本判決，應於判決送達後十日內向本院提出上訴狀，上訴於臺灣高等法院臺中
分院( 須附繕本 )。
                                  書記官
中      華      民      國    九十三    年      五      月      十七    日
附錄本案所犯法條全文
刑法第二百十條偽造、變造私文書，足以生損害於公眾或他人者，處五年以下有期徒
刑。刑法第二百十六條行使第二百十條至第二百十五條之文書者，依偽造、變造文書
或登載不實事項或使登載不實事項之規定處斷。
刑法第三百三十九條
意圖為自己或第三人不法之所有，以詐術使人將本人或第三人之物交付者，處五年以
下有期徒刑、拘役或科或併科一千元以下罰金。
以前項方法得財產上不法之利益或使第三人得之者，亦同。
前二項之未遂犯罰之。
